臺灣新北地方法院刑事判決　
111年度審訴字第729號
公  訴  人  臺灣新北地方檢察署檢察官
被      告  張玉蓉




上列被告因偽造文書案件，經檢察官提起公訴（111年度偵字第1
4543號），被告於準備程序進行中就被訴事實為有罪之陳述，本
院合議庭裁定由受命法官獨任進行簡式審判程序並判決如下：
    主  文
張玉蓉犯行使偽造私文書罪，處有期徒刑叁月，如易科罰金，以
新臺幣壹仟元折算壹日。
未扣案之偽造「張瓊文」之署押叁枚均沒收。
    事實及理由
一、查被告張玉蓉所犯均係死刑、無期徒刑、最輕本刑為3年以
    上有期徒刑以外之罪，其於準備程序就被訴事實為全部有罪
    之陳述，經告知簡式審判程序之旨，並聽取其與檢察官之意
    見後，本院認無不得或不宜改依簡式審判程序進行之處，爰
    依刑事訴訟法第273條之1第1項、第284條之1之規定，裁定
    進行簡式審判程序。 
二、本件犯罪事實及證據，除證據部分另補充「被告張玉蓉於本
    院準備程序中之自白」外，其餘均引用如附件起訴書之記載
    。
三、論罪科刑：
㈠、核被告所為，係犯刑法第216條、第210條行使偽造私文書罪
    。被告於金時代唱片加盟合作契約書(下稱契約書)、協議書
    各1份上偽造「張瓊文」署押之行為，均係屬偽造私文書行
    為之一部，又偽造私文書後復持以行使，其偽造之低度行為
    ，應為行使之高度行為所吸收，均不另論罪。被告先後就上
    揭行使偽造私文書之行為，係基於同一犯意，於密接之時間
    、地點實施，而侵害同一法益，其各行為之獨立性均極為薄
    弱，依一般社會健全觀念，皆難以強行分開，應視為數個舉
    動之接續施行，合為包括之一行為予以評價，而論以接續犯
    之包括一罪。
㈡、爰審酌被告不思以正途獲取所需，竟冒用被害人張瓊文之名
    義偽造私文書、署押而行使之，顯然欠缺法治觀念，侵害被
    害人之權益甚鉅，行為應予非難，兼衡被告素行（見本院卷
    附臺灣高等法院被告前案紀錄表）、碩士畢業之智識程度（
    見本院卷附被告個人戶籍資料查詢結果1紙），及其犯罪之
    動機、目的、手段，暨其犯後坦承犯行，惟迄今未能與被害
    人達成和解或取得諒解等一切情狀，量處如主文所示之刑，
    並諭知易科罰金之折算標準，以資懲儆。
四、關於沒收部分：
　　查被告於契約書、協議書各1份上偽造「張瓊文」之署押共3
    枚，係被告偽造之署押，不問屬於犯人與否，應依刑法第21
    9條之規定諭知沒收。另被告偽造之契約書、協議書各1份，
    因已交付告發人江啟郁，非屬被告所有，自毋庸宣告沒收，
    併此敘明。　　
據上論斷，應依刑事訴訟法第273條之1第1項、第299條第1項前
段、第310條之2、第454條第2項，判決如主文。
本案經檢察官鄭朝光偵查起訴，由檢察官高智美到庭執行公訴。
中　　華　　民　　國　　111 　年　　8 　　月　　4　　日
                  刑事第二十三庭  法　官  傅明華
上列正本證明與原本無異。
如不服本判決，應於判決送達後20日內敘明上訴理由，向本院提
出上訴狀 (應附繕本) ，上訴於臺灣高等法院。其未敘述上訴理
由者，應於上訴期間屆滿後20日內向本院補提理由書「切勿逕送
上級法院」。
                                  書記官　盧姿妤
中　　華　　民　　國　　111 　年　　8 　　月　　4　　日
附錄本案論罪科刑法條全文：
中華民國刑法第210條
偽造、變造私文書，足以生損害於公眾或他人者，處五年以下有
期徒刑。
中華民國刑法第216條
行使第210條至第215條之文書者，依偽造、變造文書或登載不實
事項或使登載不實事項之規定處斷。
--------------------------------------------------------
附件：
臺灣新北地方檢察署檢察官起訴書
                                    111年度偵字第14543號
　　被　　　告　張玉蓉　女　40歲（民國00年0月00日生）
　　　　　　　　　　　　住新北市○○區○○○路000巷0號
　　　　　　　　　　　　居新北市○○區○○路0段000號1樓
　　　　　　　　　　　　國民身分證統一編號：Z000000000號
上列被告因偽造文書案件，已經偵查終結，認應提起公訴，茲將
犯罪事實及證據並所犯法條分敘如下：
　　　　犯罪事實
一、張玉蓉與江啟郁合夥經營址設新北市○○區○○街00號「金時代
    唱片製作企業社（下稱金時代企業社）」，張玉蓉明知未經
    其胞姊張瓊文(未據告訴)之授權或同意，即向江啟郁謊稱已
    得到張瓊文之授權，而基於偽造私文書及行使偽造私文書之
    接續犯意，先於民國108年11月29日，在「金時代唱片加盟
    合作契約書（下稱契約書）」偽簽「張瓊文」簽名2 枚，再
    接續於108年12月底在「協議書」之文件上，偽簽「張瓊文
    」之簽名乙枚，並均加註「代」字，用以表示張玉蓉代理張
    瓊文與江啟郁合作經營金時代企業社以行使之，足生損害於
    張瓊文本人。
二、案經江啟郁告發偵辦。
　　　　證據並所犯法條
一、上揭犯罪事實，業據被告張玉蓉於本署偵訊時坦承不諱，核
    告發人江啟郁及證人即被害人張瓊文於本署偵訊時之證述情
    節相符，並有契約書及協議書等文件符卷可佐，被告出於任
    意性之自白核與事實相符，被告犯嫌堪予認定。
二、核被告所為，係犯刑法第216條及第210條之行使偽造文書罪
    嫌。被告在上開契約書及協議書偽造被害人張瓊文署押之行
    為，為偽造私文書之行為所吸收，其偽造私文書之行為，復
    為行使偽造私文書之高度行為所吸收，均不另論罪。被告就
    上揭行使偽造私文書所為，係於密切接近之時間實施，侵害
    同一之法益，各行為間之獨立性極為薄弱，依一般社會通念
    ，足認係基於一個意思決定所為反覆性及延續性之行為，為
    接續犯，請以一罪論。就被告上開契約書及協議書上所偽造
    之「張瓊文」署名3枚部分，請依刑法第219條之規定宣告沒
    收。
三、依刑事訴訟法第251條第1項提起公訴。
　　此　致
臺灣新北地方法院
中　　華　　民　　國　 111　　年　　4 　　月　　18　　日
　　　　　　　　　　　　　　　檢　察　官　鄭朝光